臺灣高雄地方法院民事判決　　93年度重勞訴字第6號
 原　　　告　壬○○
 訴訟代理人　葉美利律師
 被　　　告　美商美國安泰人壽保險股份有限公司台灣分公司
 法定代理人　己○○
 訴訟代理人　乙○○
 被　　　告　戊○○
 右　二　人
 訴訟代理人　李昌明律師
右當事人間確認僱傭關係存在等事件，本院於民國94年5 月3 日
言詞辯論終結，判決如下：
      主　　　文
確認原告與被告美商美國安泰人壽保險股份有限公司台灣分公司
間僱傭關係存在。
被告美商美國安泰人壽保險股份有限公司台灣分公司應給付原告
新台幣拾肆萬零玖佰柒拾元及自民國九十三年十二月九日起至清
償日止，按週年利率百分之五計算之利息；暨自民國九十三年十
一月六日起至原告復職前一日止，按月給付原告新台幣壹萬捌仟
伍佰元。
原告其餘之訴駁回。
訴訟費用由被告美商美國安泰人壽保險股份有限公司台灣分公司
負擔三分之二、其餘由原告負擔。
本判決第二項前段得假執行。但被告如以新台幣拾肆萬零玖佰柒
拾元供擔保後，得免為假執行。
原告其餘假執行之聲請駁回。
      事實及理由
一、按共同訴訟之被告數人，其住所不在一法院管轄區域內者，
    各該住所地之法院俱有管轄權，但依民事訴訟法第4 條至第
    19條規定有共同管轄法院者，由該法院管轄，同法第20條定
    有明文。原告基於僱傭契約對被告美商美國安泰人壽保險股
    份有限公司台灣分公司 (下稱安泰台灣分公司)提 起本件訴
    訟，屬民事訴訟法第20條之訴訟，而原告受僱工作地點在高
    雄應可認為債務履行地在高雄、另原告基於侵權行為對被告
    戊○○提起本件訴訟，侵權行為地亦在高雄；依前揭規定，
    本院自有管轄權。而原告與被告安泰台灣分公司簽訂之業務
    主任合約書雖有合意以台灣台北地方法院為第一審管轄法院
    之約定，然並不及於未為相同約定之被告戊○○，被告安泰
    台灣分公司自不能以合意管轄優先為本院無管轄權之抗辯，
    先予明。
二、原告主張：
　(一)其自民國84年6 月5 日起任職於被告安泰台灣分公司南二業
    務區，工作地點在高雄市，92年時之職務為業務主任，其於
    92年10月24日獲頒安泰台灣分公司於同年4月發布之獅不可
    擋考核榮譽證明專案勵辦法之榮譽證書，其向安泰台灣分
    公司表示該將用於92年12月之考核期，本可使其當年12月之
    考核津貼由ＡＳ－Ｐ考調升為ＡＳ－Ｃ考，每月固定津貼由
    ＡＳ－Ｐ考新台幣（下同）3,000 元調升為ＡＳ－Ｃ考
    17,000元，遭安泰台灣分公司拒絕，並自92年12月6日起將
    原告降為籌備主任，且拒發業務主管得領取之輔導津貼、每
    月特別津貼、保單持續金、直轄區年度經營獎金；安泰台
    灣分公司並於93年6 月8 日表示自同年月5 日起停止兩造勞
    動契約，並於93年7 月15日給付原告資遣費195,85元．惟因
    安泰台灣分公司解僱原告並不合法，兩造間僱傭關係仍存在
    。
  (二)安泰台灣分公司自92年12月6 日至93年6 月5 日止尚應給付
    原告薪資48,470元。又原告自92年12月起之平均工資應包括
    固定津貼輔導津貼每月特別津貼保單持續金直轄
    區年度經營金計算結果應為每月54270 元扣除已給付之資
    遺費195,857 元，尚應給付原告133,098 元；另自93年11月
    6 六起至復職前1 日止按月給付原告54,270元薪資。
  (三)被告安泰台灣分公司處經理戊○○為掩飾公司考核不公之事
    實，對外散佈「他那種人已4 次Ｐ考了，連ＳＴ的資格也沒
    有，給他ＳＴ已經很好了，還不知足」之不實言論，妨害原
    告名譽；92年2 、3 月間戊○○多次在業務人員早會場合，
    趕原告離開會場，使原告受辱；92年6 月戊○○在早會時，
    對業務人員稱原告要離開公司還報假件給其處理，並稱原告
    整年做不到10,000元，損及原告名譽，更造成困擾，顯係故
    意不法侵害原告名譽權利，原告依民法第184 條第1 項前段
    、第195 條第1 項規定，請求戊○○賠償象徵性1 元之精神
    上損失；又安泰台灣分公司為戊○○之僱用人，應依民法第
    188 條規定與戊○○負連帶損害賠償責任。
  並聲明：(一)確認原告與被告美商美國安泰人壽股份有限公司台
    灣分公司間僱傭關係存在。(二)被告美商美國安泰人壽保險股
    份有限公司台灣分公司應給付原告新台幣235,567 元及自起
    訴狀繕本送達翌日起至清償日止，按年息5%計算之利息；並
    自93年11月6 日起至原告復職前1 日止，按月給付原告5427
    0 元。(三)被告美商美國安泰人壽保險股份有限公司台灣分公
    司、戊○○應連帶給付原告1 元。(四)第二項聲明，原告願供
    擔保請准宣告假執行。
三、被告則以：
  (一)被告安泰台灣分公司方面之抗辯：原告與被告安泰台灣分公
    司所訂契約為雙合約制，原告兼有受僱人及承攬人身分，原
    告之業績考核自90年起三次未達ＡＳ－Ｃ標準，而被評為Ａ
    Ｓ－Ｐ職等，依安泰台灣分公司考核及固定津貼規定，應無
    再獲第3 次經推薦核准停留Ｐ職等之機會，惟因原告之請求
    而再停留Ｐ職等；故原告在92年第12個工作月所屬單位6 個
    月承保業績雖達200,000 元，而達Ｐ職等推薦標準，仍未獲
    推薦，亦未經被告區部核准獲停留Ｐ職等，依安泰台灣分公
    司所頒獅不可擋－考核榮譽證書專案勵辦法第1 項第2 款
    規定，原告並不符合使用該榮譽證書而獲升等之資格；縱得
    適用其結果亦僅能由ＡＳ－Ｐ調升為ＡＳ－Ｔ，仍未達ＡＳ
    －Ｃ之標準，安泰台灣分公司仍得依業務主任考核及固定津
    貼第3 條規定將其轉任ＳＴ或予以解任；安泰台灣分公司依
    評量結果先將原告轉任ＳＴ－Ａ，但原告未接受，安泰台灣
    分公司乃於93年6 月7 日依法終止兩造合約，原告請求確認
    僱傭關係存在並無理由；又依前開規定原告評量既未達ＡＳ
    －Ｃ之標準，顯不適任工作，安泰台灣分公司仍可依法終止
    契約，爰再以94年1 月14日民事準備書狀之送達為終止兩造
    業務主任僱傭暨承攬合約之意思表示，並以之為備位抗辯。
    至原告其餘請求，被告均否認，並無理由。又輔導津貼、每
    月特別津貼、保單持續金、直轄區年度經營金、端午節
    金、5 月份服務津貼均不能列為勞動基準法之工資計算。
    並聲明：(一)原告之訴及假執行之聲請均駁回。(二)如受不利判
    決，願供擔保，請准宣告免為假執行。
  (二)被告戊○○之抗辯：被告否認有何妨害名譽之事實，縱被告
    於開會場合表示原告因績問題被降級沒資格講話，亦屬行政
    處分當否之問題，既無不實陳述，且無散佈不實言論之意圖
    ，難謂有侵害原告之人格權，至終止契約亦無侵害人格權之
    意圖甚明。並聲明：(一)原告之訴及假執行之聲請均駁回。
    (二)如受不利判決，願供擔保，請准宣告免為假執行。
四、本件經協議整理兩造爭點：
  兩造不爭執事項：
(一)原告自84年6月5日起任職於安泰人壽保險股份有限公司台灣分
  公司南二業務區，工作地點在高雄市，92年時之職務為業務主
  任，原告於92年10月24日獲頒安泰人壽保險股份有限公司台灣
  分公司於同年4 月發布之獅不可擋，考核榮譽證明專案獎勵辦
  法之榮譽證書。
(二)原告之業績考核於90年6月6日、91年6月6日、91年12月6日3次
  未達ＡＳ╱Ｃ標準，而被推薦為ＡＳ╱Ｐ職等。
(三)安泰人壽保險股份有限公司台灣分公司訂有業務主任考核及固
  定津貼規定。
(四)安泰人壽保險股份有限公司台灣分公司自92年12月6 日起將原
  告推薦為籌備主任，並於93年6 月8 日向原告表是自同年月5
  日起停止兩造勞動契約，另於93年7 月15日給付原告資遣費、
  補固定薪及預告工資196,319 元。
(五)被告所提證5業務聯繫函之真正。
  兩造爭執事項：
(一)兩造所訂業務主任（ＡＳ）僱傭暨承攬合約書之性質為何？
(二)被告以原告不符所頒獅不可擋考核榮譽證書專案獎勵辦法規定
  ，而不得依該辦法獲升等機會之抗辯有無理由？
(三)被告安泰人壽保險股份有限公司台灣分公司自92年12月6日起
  依業務主任考核及固定津貼第3條規定已轉任ＳＴ方式，將原
  告轉任ＳＴ╱Ａ（籌備主任），所為單方調職之行為是否生效
  ？
(四)安泰人壽保險股份有限公司台灣分公司因原告未於92年12月接
  受與安泰人壽保險股份有限公司台灣分公司續簽ＳＴ合約，安
  泰人壽保險股份有限公司台灣分公司逕於93年6 月7 日終止兩
  造合約，是否生合法終止兩造契約之效力？安泰人壽保險股份
  有限公司台灣分公司是否應於終止合約前再徵詢原告是否願續
  簽ＳＴ合約？
(五)安泰人壽保險股份有限公司台灣分公司備位抗辯以原告評量既
  未達ＡＳ╱Ｃ之標準，顯不適任工作，安泰人壽保險股份有限
  公司台灣分公司仍可依法終止契約，而以94年1月14日民事準
  備書狀之送達為終止兩造業務主任僱傭暨承攬合約之意思表示
  ，有無理由？
(六)原告請求確認僱傭關係存在及積欠之薪資，暨安泰人壽保險股
  份有限公司台灣分公司應至復職前一日，按月給付原告新台幣
  54,270元薪資，有無理由？原告主張之每月平均工資數額是否
  合理？應以多少為合理？
(七)被告戊○○有無侵害原告名譽之故意侵權行為，原告依民法
  195 條第1 項、第188 條第1 項規定，請求被告二人連帶賠償
  精神上損失1元，有無理由？
五、就兩造爭執事項，本院判斷意見如下：
  (一)原告與被告安泰台灣分公司間所訂業務主任（ＡＳ）僱傭暨
    承攬合約書之性質為何？
  (1)按「勞工：謂受雇主僱用從事工作獲致工資者。」「工資：
    謂勞工因工作而獲得之報酬。」「勞動契約：謂約定勞雇關
    係之契約。」勞動基準法第2 條第1 款、第3 款、第6 款定
    有明文。是勞動契約之勞工與雇主間具有使用從屬及指揮監
    督之關係，勞動契約非僅限於僱傭契約，關於勞務給付之契
    約，其具有從屬性勞動性質者，縱兼有承攬、委任等性質，
    亦應屬勞動契約（最高法院89年台上字第1301號判決意旨參
    照）。而勞工係在從屬關係下為雇主提供勞務，而此一從屬
    性乃勞動契約之特徵，所謂從屬性可分為人格上之從屬及經
    濟上之從屬，即勞工對雇主工作上之指揮監督有服從之義務
    ，且非為自己之營業而勞動，而係從屬於雇主；又僱傭與承
    攬法律性質不同，兩者均為供給勞務之契約，僱傭契約係以
    供給勞務本身為目的，即除供給勞務外，並無其他目的；而
    承攬則以發生結果，即工作之完成為目的，供給勞務不過為
    其手段而已，且承攬人除定作人有特別指示外，就工作物如
    何完成有其自主性，非完全由定作人決定指示；此為二者區
    別之所在。且同一契約關係中提供同一勞務之契約性質，不
    宜解為同時兼有僱傭及承攬關係。
  (2)本件依被告提出之業務主任 (AS) 僱傭暨承攬合約書」上第
    壹章通則第一條合約書的構成「合約書以及乙方在本合約訂
    定之前或存續期間為配合法令或業務發展需要而訂定之各種
    相關規定、制度及工作規則，均為本合約書之構成部分。」
    、第參章第一條承攬工作內容「招攬保險，即促成要保人與
    乙方關於保險契約之訂定與代收第一年保險費，以及就其所
    促成保險契約，進行各項售後服務。」，雖係將原告所負責
    招攬保險按佣金，按承攬關係給付報酬，而原告所領薪資之
    型態分有固定津貼、輔導獎金、每月特別津貼、保單持續
    金、直轄區年度經營獎等，雖採佣金制度，然依同合約第壹
    章第4 條考核及評量標準、第5 條聲明事項等內容之約定，
    參以證人即原任職安泰台灣分公司為業務襄理之辛○○證稱
    其任職之通訊處人員一律需每日打卡簽到 (94年3 月29日言
    詞辯論筆錄)等 情，足見安泰台灣分公司對原告工作之執行
    有相當之考核及指示權限，原告需服從及受監督之程度頗高
    ；依前開說明，應認原告與安泰台灣分公司所簽之業務主任
     (AS) 僱傭暨承攬合約書性質上為僱傭契約。
  (3)而保險業之工作者，自八十七年四月一日起適用勞動基準法
    ，業經行政院勞工委員會於八十六年十月三十日台八十六勞
    動一字第０四七四九四號公告在案，本件被告經營壽險業務
    ，是兩造間之勞務關係，適用勞動基準法。依同法第二條第
    六款規定，原告與安泰台灣分公司間之僱傭契約為勞動契約
    關係。
  (二)被告安泰台灣分公司以原告不符所頒獅不可擋考核榮譽證書
    專案獎勵辦法規定，而不得依該辦法獲升等機會之抗辯有無
    理由？
  (1)原告與安泰台灣分公司所訂業務主任（AS) 僱傭暨承攬合約
    書既為勞動契約之性質，自有勞動基準法相關規定之適用。
  (2)安泰台灣分公司以原告雖經考核通過P 等，惟未經通訊處及
    區部主管之推薦，不符獅不可擋榮譽證書專案勵辦法第1
    項第2 款規定，自不得依該辦法獲升等機會；惟查，安泰台
    灣分公司頒布獅不可擋專案勵辦法之目的，在激勵全體業
    務人員持續衝刺業績，依證人即安泰台灣分公司離職員工辛○○、丁○○、庚○○等人到庭所述，均稱前開獅不可擋專
    案勵辦法於事前宣達時表示係免死金牌，如拼到該榮譽證
    書，將來考核有問題，可以不用被離職，事前無人知悉該
    勵辦法需經區部主管及處經理同意始能適用等語 (94年3 月
    29日言詞辯論筆錄)， 足認安泰台灣分公司於前開專案辦法
    宣達期間並未明確表示縱獲頒榮譽證書仍需經區部主管及處
    經之推薦始能適用該專案辦法以獲升等，安泰台灣分公司自
    不能於事後始以原告未獲推薦為由而主張原告不得以所頒之
    榮譽證書獲升等，以符事理之平。
  (3)至證人甲○○、丙○○雖均到庭稱前開專案勵辦法依書面
    發布內容所示，書面並發布至各單位，仍需考核通過始可適
    用等語 (94年4 月19日言詞辯論筆錄)， 惟二人現均為安泰
    台灣分公司之在職員工，所述難認無偏頗之虞，自應以前開
    證人辛○○、丁○○、庚○○等人所述較為可信。
  (4)是被告安泰台灣分公司以原告不符所頒獅不可擋考核榮譽證
    書專案獎勵辦法規定，而不得依該辦法獲升等機會之抗辯，
    並無理由。
  (三)被告安泰人壽保險股份有限公司台灣分公司自92年12月6日起
    依業務主任考核及固定津貼第3條規定已轉任ＳＴ方式，將原
    告轉任ＳＴ╱Ａ（籌備主任），所為單方調職之行為是否生
    效？
    原告與安泰台灣分公司間所訂業務主任（AS) 僱傭暨承攬合
    約書既為勞動契約之性質，而有勞動基準法相關規定之適用
    既如前述，則安泰台灣分公司所為內部調職即不得違反內政
    部74年9 月5 日以台內勞字第328433號函所頒之調職五原則
    ，即基於企業經營上所必需不得違反勞動契約對勞工
    薪資及其他勞動條件未作不利之變更調動後工作與原有工
    作性質為其體能及技術所可勝任調動地點過遠，雇主應予
    以必要之協助，而原告已獲獅不可擋榮譽證書，本可獲升等
    一級亦如前述，安泰台灣分公司未同意原告升等，而單方將
    之轉任ST/A，已違反勞動條件不利變更禁止之原則，自不生
    效。
  (四)安泰人壽保險股份有限公司台灣分公司因原告未於92年12月
    接受與安泰人壽保險股份有限公司台灣分公司續簽ＳＴ合約
    ，安泰人壽保險股份有限公司台灣分公司逕於93年6 月7 日
    終止兩造合約，是否生合法終止兩造契約之效力？安泰人壽
    保險股份有限公司台灣分公司是否應於終止合約前再徵詢原
    告是否願續簽ＳＴ合約？
    綜上，安泰台灣分公司既不得單方將原告轉任為ST/A之職務
    ，其以原告不願與之續簽ST合約為由而於93年6 月7 日終止
    與原告間之業務主任（AS) 僱傭暨承攬合約，自不生合法終
    止僱傭契約之效力甚明。則安泰台灣分公司是否再徵詢原告
    即無論述之必要，併予明。
  (五)安泰人壽保險股份有限公司台灣分公司備位抗辯以原告評量
    既未達ＡＳ╱Ｃ之標準，顯不適任工作，安泰人壽保險股份
    有限公司台灣分公司仍可依法終止契約，而以94年1月14日
    民事準備書狀之送達為終止兩造業務主任僱傭暨承攬合約之
    意思表示，有無理由？
    安泰台灣分公司以原告於遭解任前之93年6 月間工作評量結
    果，仍未達AS/C之標準，顯不適任工作為由，仍得予以解任
    ，惟原告係於92年12月間要求以所獲頒之獅不可擋榮譽證書
    為升等之依據，遭安泰台灣分公司拒絕並自92年12月6 日起
    將原告降為籌備主任，安泰台灣分公司且於93年6 月7 日表
    示自同年月5 日表示終止兩造勞動契約，則原告既與安泰台
    灣分公司間已有僱傭契約是否存續之糾紛，自不能期待其業
    績仍能如常，安泰台灣分公司以之為終止契約之事由，自無
    理由；況依勞動基準法第十一條第五款規定縱勞工確有不能
    勝任工作之情形，雇主仍需經預告始得終止契約，安泰台灣
    分公司逕以94年1 月14日民事準備書狀之送達為終止勞動契
    約之意思表示，亦不生合法終止勞動契約之效力。
  (六)原告請求確認僱傭關係存在及積欠之薪資，暨安泰人壽保險
    股份有限公司台灣分公司應至復職前一日，按月給付原告
    54,270元薪資，有無理由？原告主張之每月平均工資數額是
    否合理？應以多少為合理？
  (1)綜上所述，原告請求確認兩造間僱傭關係存在及請求被告給
    付積欠之薪資就兩造不爭執之48,470元部分，即有理由，應
    予准許。
  (2)惟按所謂工資，係「勞工因工作而獲得之報酬，包括工資、
    薪金、及按計時、計日、計月、計件以現金或實物等方式給
    付之獎金、津貼及其他任何名義經常性給予均屬之。」勞動
    基準法第二條第三款固有明文。惟保險從業人員之佣金性質
    ，係由客戶繳交之保費，由保險公司作為業務人員之酬金，
    以為誘引業務人員爭取投保契約成立，以促進保險公司商品
    行銷，該佣金之產生須視業務人員經手或招攬之契約是否成
    立，及客戶是否繳交保費而定，要屬壽險業務員工作成果之
    對價，乃受自客戶之服務費，須有結果（即保約成立）始得
    獲取，並非從事招攬（即提供勞務）均得受領；又保險業務
    員就其工作之內容有通常勞工較多之自主決定空間，是保險
    業務員之工作性質仍與一般之勞工有異，應認其所領取凡屬
    佣金性質者即與單純提供勞務並非有當然之對價關係，均不
    應列入基本工資予以計算。
  (3)依前開標準計算結果，原告之基本工資項目應包括固定津
    貼每月17,000元輔導津貼每月1,500 元，合計為每月18,5
    00元，至原告其餘主張應列入基本工資計算之每月特別津
    貼保單持續金元直轄區年度經營金等三項，均為依
    原告之以業務員身分由客戶繳交保費之業績為計算基準，屬
    佣金性質甚為明確，依前開說明，自不得列入基本工資計算
    。
  (4)是原告主張每月平均工資為54,270元並無理由，應以每月
    18,500元為其平均工資之計算基準，則自93年6 月6 日至93
    年11月5 日止計安泰台灣分公司應給付原告之薪資合計為
    92,500元，原告就該範圍內之請求為有理由，其餘部分之請
    求則無理由。
  (5)綜上，原告得請求至93年11月5 日止尚未給付及積欠之薪資
    合計為140,970 元 (計算式：48,470+92500=140,970) 、及
    自93年11月6 日起至原告復職前一日止，按月給付原告18,5
    00元範圍內之請求為有理由，原告其餘部分之請求並無理由
    ，應予駁回。
  (七)被告戊○○有無侵害原告名譽之故意侵權行為，原告依民法
    195 條第1 項、第188 條第1 項規定，請求被告二人連帶賠
    償精神上損失1元，有無理由？
  (1)原告雖以戊○○對外散佈「他那種人已4 次Ｐ考了，連ＳＴ
    的資格也沒有，給他ＳＴ已經很好了，還不知足」之不實言
    論；92年2 、3 月間戊○○多次在業務人員早會場合，趕原
    告離開會場，使原告受辱；92年6 月戊○○在早會時，對業
    務人員稱原告要離開公司還報假件給其處理，並稱原告整年
    做不到10,000元等，均損及原告名譽，足認係故意不法侵害
    原告之名譽權等；惟查，依證人丁○○、辛○○二人雖到庭
    陳稱有聽同事稱原告已4 次Ｐ考了，連ＳＴ的資格也沒有，
    給他ＳＴ已經很好了，還不知足等語，惟二人均係由其他同
    事所為轉述，並非直接聽戊○○述前開言詞，自不能以之
    即認戊○○確有前開言論，況原告亦自陳在90、91年間確已
    有三次以上留在P 職等 (94年3 月4 日言詞辯論筆錄)， 則
    戊○○縱有前開言論，亦難認係不實言論而有妨害原告名譽
    之故意。
  (2)另證人辛○○證稱「有 (指證人有無參加早會)， 時間應該
    是93年3 月19日，因為其他業務員的事情，原告要補充意見
    ，但戊○○說他他沒有資格再講話，因為他與公司在訴訟中
    ，叫他離場。」、證人庚○○證稱「是93年3 月19日，該次
    我有參加，當時原告與公司已經有些與公司的案件在聲請調
    解或訴訟中，因為業務員的事情原告在開會時要表示意見，
    當時同事呂雪妹先制止原告，因為早會時間拖太久，呂雪妹
    與原告口角爭執，處經理戊○○介入協調，就叫原告離場，
    因為當時呂雪妹業績很好，但原告與公司在訴訟中。」 (94
    年3 月29日言詞辯論筆錄)， 依證人二人所述，並不能認為
    戊○○所為已構成妨害原告名譽之故意侵權行為。
  (3)按當事人主張有利於己之事實者，就其事實有舉證之責任。
    民事訴訟法第277 條定有明文。原告既未能舉證證明告戊○○所為構成妨害名譽之故意侵權行為，其請求戊○○依民法
    第184 條第1 項、第195 條第1 項請求戊○○賠償精神上損
    害1 元，及依民法第188 條第1 項之規定請求安泰台灣分公
    司負僱用人之連帶損害賠償責任，於法均無理由，應予駁回
    。
六、綜上，原告本於與被告安泰台灣分公司間僱傭契約之法律關
    係請求確認與安泰台灣分公司間僱傭關係存在；及請求薪資
    140,970 元及自起訴狀繕本送達翌日之93年12月9 日 (起訴
    狀繕本於93年12月8 日送達)起 至清償日止，按週年利率5%
    計算之法定遲延利息；及自93年11月6 日起至原告復職前一
    日止，按月給付原告18,500元範圍內之請求為有理由，應予
    准許；逾此範圍之請求暨依侵權行為之法律關係，請求被告
    二人連帶給付1元部分之請求，則屬於法無據，應予駁回。
七、本判決第二項前段原告勝訴部分未逾500,000 元，應依職權
    宣告假執行，至其餘部分原告假執行之聲請，依將來之訴其
    性質並不適宜為假執行，應予駁回。又被告陳明願供擔保請
    准宣告免為假執行，經核並無不合，爰酌定相當擔保金額准
    許之。
八、本件因事證已臻明確，兩造其餘攻擊、防禦方法及所為之立
    證，核與判決之結果不生影響，爰不逐一予以論究，併予敘
    明。
九、結論：本件原告之訴為一部有理由、一部無理由，依民事訴
    訟法第79條、第389條第1項第5款、第392條，判決如主文。
中　　華　民　　國　94　年　　5 　　　月　　17　　日
                         勞工法庭  法　 官　林玉心
正本係照原本作成。
如不服本判決，應於送達後20日內，向本院提出上訴狀並表明上
訴理由，如於本判決宣示後送達前提起上訴者，應於判決送達後
10日內補提上訴理由書（須附繕本）。
中　　華　民　　國　94　年　　5 　　　月　　17　　日
　                                 書記官   陳家宏
